臺灣板橋地方法院刑事判決　　　　　　 100年度訴字第1200號
公　訴　人　臺灣板橋地方法院檢察署檢察官
被　　　告　董家寶
選任辯護人　葉志飛律師
上列被告因違反毒品危害防制條例案件，經檢察官提起公訴（一
百年度偵字第九三七五號），本院判決如下：
    主  文
董家寶販賣第三級毒品，處有期徒刑壹年伍月，販賣所得新臺幣
肆佰元沒收，如全部或一部不能沒收時，以其財產抵償之。又販
賣第三級毒品，處有期徒刑壹年伍月，販賣所得新臺幣伍佰元沒
收，如全部或一部不能沒收時，以其財產抵償之。應執行有期徒
刑貳年陸月，販賣所得新臺幣玖佰元沒收，如全部或一部不能沒
收時，以其財產抵償之。
    事  實
一、董家寶係民國八十一年九月二十日生，於九十九年九月二十
    日甫滿十八歲，係未成年人。其明知毒品危害防制條例第二
    條第二項第三款規定，將西可巴比妥、異戊巴比妥、納洛芬
    及相類製品列為第三級毒品；而行政院並於九十一年一月二
    十三日以台九十一法字第０九一０００一六０五號公告，增
    加「毒品之分級及品項」表，將「Ｋ他命（KETAMINE）」增
    列為第三級毒品管理，不得販賣。竟意圖營利，基於販賣第
    三級毒品Ｋ他命之犯意，分別為下列行為：
（一）於九十九年十月上旬某日（起訴書略載為九十九年九月二
      十日滿十八歲後某日），在臺北縣五股鄉（現改制為新北
      市五股區，下同) 成泰路二段一九四號二樓「網路ｅ世界
      」網咖店內，將以新臺幣（下同）三百五十元取得之不詳
      重量Ｋ他命一包，以四百元之價格，販賣予十二歲以上未
      滿十八歲之少年李０叡施用（該少年係八十七年二月份出
      生，年籍資料詳卷），賺取其中五十元之差價利益。
（二）又於九十九年十月中旬某日（起訴書略載為同年月某日）
      ，在上址「網路ｅ世界」網咖店內，將以新臺幣四百元取
      得之不詳重量Ｋ他命一包，以五百元之價格，販賣予少年
      李０叡施用，賺取其中一百元之差價利益。
    嗣於一百年三月十日，新北市政府警察局少年警察隊進行校
    園輔導工作，在查訪中輟生李０叡時，獲悉上情，經通知董
    家寶到案說明而查獲。
二、案經新北市政府警察局少年警察隊移送臺灣板橋地方法院檢
    察署檢察官偵查起訴。
    理  由
壹、程序部分：
    按被告以外之人於審判外之言詞或書面陳述，除法律有規定
    者外，不得作為證據；又被告以外之人於審判外之陳述，雖
    不符合同法第一百五十九條之一至第一百五十九條之四之規
    定，但經當事人於審判程序同意作為證據，法院審酌該言詞
    陳述或書面陳述作成時之情況，認為適當者，亦得為證據。
    當事人、代理人或辯護人於法院調查證據時，知有第一百五
    十九條第一項不得為證據之情形，而未於言詞辯論終結前聲
    明異議者，視為有前項之同意，刑事訴訟法第一百五十九條
    第一項及第一百五十九條之五分別定有明文。經查，本判決
    下列所引用之各該被告以外之人於審判外之陳述（包含書面
    陳述），雖屬傳聞證據，但檢察官、被告及辯護人於本院準
    備程序及審判期日中，均同意此部分之證據有證據能力，且
    迄至言詞辯論終結前亦未撤回前開同意，本院審酌上開證據
    資料製作時之情況，尚無違法不當及證明力明顯過低之瑕疵
    ，亦認為以之作為證據應屬適當，揆諸前開刑事訴訟法第一
    百五十九條之五規定，認前揭證據資料均有證據能力，核先
    敘明。
貳、實體部分：
一、訊據被告董家寶於偵查時及本院審理中，對上揭販賣第三級
    毒品Ｋ他命之犯罪事實，均坦承不諱，核與證人李０叡證述
    之情節相符。而被告出賣Ｋ他命予少年李０叡兩次，分別賺
    取五十元、一百元之差價利益，顯係意圖營利之行為。本案
    事證明確，被告販賣第三級毒品Ｋ他命之犯行，洵堪認定。
二、核被告所為兩次販賣毒品Ｋ他命之行為，均係犯毒品危害防
    制條例第四條第三項之販賣第三級毒品罪；其販賣前持有毒
    品之低度行為，應為販賣之高度行為所吸收，不另論罪。又
    被告為警查獲後，在偵查中及審理中均坦認犯行（見偵卷第
    三頁、第三十一頁，本院審理筆錄第四、五頁），應依毒品
    危害防制條例第十七條第二項之規定減輕其刑。又販賣第三
    級毒品之法定刑為「五年以上有期徒刑，得併科新臺幣五百
    萬元以下罰金」。然同為販賣毒品之人，其原因動機不一，
    犯罪情節未必盡同，或有大盤毒梟者，亦有中、小盤之分，
    甚或僅止於吸毒者友儕間為求互通有無之有償轉讓者亦有之
    ，其販賣行為所造成危害社會之程度自屬有異。法律科處此
    類犯罪，所設之法定最低本刑為五年以上有期徒刑，不可謂
    不重，但被告為本案犯罪時，甫滿十八歲又一月，智慮欠周
    詳，且所賺取之差價僅五十元、一百元，於為警查獲後始終
    自白，深具悔意，依其犯罪情節若科以法定最低度刑尚嫌過
    重，在客觀上足以引起一般之同情，容有堪資憫恕之處，爰
    依刑法第五十九條之規定酌減其刑，並均遞減之。又被告係
    八十一年九月二十日生，於行為時甫滿十八歲，為未成年人
    ，故其對少年李０叡犯罪，無依兒童及少年福利法第七十條
    第一項前段加重其刑之餘地，附此敘明。被告所犯二販賣第
    三級毒品罪間，犯意個別，行為互殊，應分論併罰。爰審酌
    被告明知Ｋ他命毒品對於人體有莫大之戕害，竟仍為圖一己
    私利，漠視毒品之危害性，而為販賣毒品犯行，所為危害國
    民身心健康及社會風氣，進而敗壞社會治安，甚屬不該，但
    念其年僅十八歲，思慮不周，且事後深具悔意，在偵審程序
    中均自白無隱，及斟酌其犯罪之動機、目的、手段、販賣毒
    品之期間、數量及所得利益輕微等一切情狀，分別量處如主
    文所示之刑，並定其應執行之刑，以資懲儆。
三、被告販賣所得現金四百元、五百元，合計九百元，係被告販
    賣毒品所得之財物，應依毒品危害防制條例第十九條第一項
    之規定宣告沒收，如全部或一部不能沒收時，以其財產抵償
    之。
據上論斷，應依刑事訴訟法第二百九十九條第一項前段，毒品危
害防制條例第四條第三項、第十七條第二項、第十九條第一項，
刑法第十一條前段、第五十九條、第五十一條第五款，判決如主
文。
本案經檢察官李超偉到庭執行職務。
中    華    民    國   100    年    9     月    6     日
                  刑事第一庭  審判長法  官  李釱任
                                    法  官  陳正偉
                                    法  官  鄭水銓
以上正本證明與原本無異。
如不服本判決，應於收受送達後十日內向本院提出上訴書狀，其
未敘述上訴之理由者並得於提起上訴後十日內向本院補提理由書
（均須按他造當事人之人數附繕本）。
                                    書記官  洪紹甄
中    華    民    國   100    年    9     月    8     日
附錄本案論罪科刑法條全文：
毒品危害防制條例第四條
製造、運輸、販賣第一級毒品者，處死刑或無期徒刑；處無期徒
刑者，得併科新臺幣一千萬元以下罰金。
製造、運輸、販賣第二級毒品者，處無期徒刑或七年以上有期徒
刑，得併科新臺幣七百萬元以下罰金。
製造、運輸、販賣第三級毒品者，處五年以上有期徒刑，得併科
新臺幣五百萬元以下罰金。
製造、運輸、販賣第四級毒品者，處三年以上十年以下有期徒刑
，得併科新臺幣三百萬元以下罰金。
製造、運輸、販賣專供製造或施用毒品之器具者，處一年以上七
年以下有期徒刑，得併科新臺幣一百萬元以下罰金。
前五項之未遂犯罰之。